臺灣臺中地方法院刑事判決
110年度侵訴字第1號
公  訴  人  臺灣臺中地方檢察署檢察官
被      告  林錦川


選任辯護人  常照倫律師
            莊惠祺律師
上列被告因妨害性自主罪案件，經檢察官提起公訴（109年度偵
字第30778號），本院判決如下：
    主    文
甲○○犯強制性交罪，處有期徒刑參年陸月。
    犯罪事實
一、甲○○自民國109年7月6日起，僱用印尼藉逃逸外勞即代號AW0
    00-A109332女子（82年11月生，真實姓名年籍詳卷，下稱A
    女）擔任家庭看護工，在其位於臺中市○里區○○路000號之住
    處照顧其母林○○。甲○○基於強制性交之犯意，於109年7月27
    日9時許，在其上開住處3樓，先親吻A女之嘴唇，經A女以手
    推開甲○○，並回以：你幹嘛等語後，甲○○仍外出購買避孕藥
    ，命A女服用後，在其上開住處2樓，強拉A女進入其房間內
    ，徒手將A女壓制在床上，經A女稱：「我在印尼有老公、小
    孩，我想要好好工作」等語，表達無與甲○○性交之意願，甲
    ○○仍親吻A女，將A女上衣往上拉，撫摸A女胸部，並脫去其
    自身之衣物及A女之褲子、內褲，以其舌頭舔A女之陰道後，
    以其陰莖插入A女之口腔內，經A女表示：「不要」等語，甲
    ○○仍以陰莖插入A女之陰道，以此方式對A女強制性交得逞。
    嗣A女於同日12時許，趁甲○○外出時，聯繫仲介公司人員AW0
    00-A109332A（真實姓名年籍詳卷，下稱B女），並依B女建
    議，搭乘計程車前往仲介公司位於臺中之分公司後，再返回
    位於臺北之仲介公司，並於同年月29日前往醫院驗傷並報警
    處理，因而查悉上情。
二、案經A女訴由臺中市政府警察局霧峰分局報告臺灣臺中地方
    檢察署檢察官偵查起訴。
    理    由
壹、證據能力部分：
一、按被告以外之人於審判外之言詞或書面陳述，除法律有規定
    者外，不得作為證據。刑事訴訟法第159條第1項定有明文。
    查，辯護人為被告甲○○辯稱：告訴人A女、證人B女之警詢筆
    錄均為傳聞證據，沒有證據能力等語（本院卷第53、63至65
    、138頁），上開證據均係被告以外之人於審判外之言詞或
    書面陳述，依前揭規定應無證據能力。
二、按被告以外之人於偵查中向檢察官所為之陳述，因檢察官代
    表國家偵查犯罪時，原則上當能遵守法定程序，且被告以外
    之人如有具結能力，仍應依法具結，以擔保其係據實陳述，
    故刑事訴訟法第159條之1第2 項明定「除顯有不可信之情況
    者外」，得為證據。至於有無不可信之情況，法院應依卷證
    資料，就該被告以外之人於陳述時之外在環境及情況（諸如
    ：陳述時之心理狀況、有無受到外力干擾等），予以綜合觀
    察審酌，而為判斷之依據。又偵查中訊問被告以外之人，上
    訴人或其辯護人對該證人雖未行使反對詰問權，但依刑事訴
    訟法第159條之1第2 項之規定，原則上屬於法律規定得為有
    證據能力之傳聞證據，於例外顯有不可信之情況，始否定其
    得為證據，亦即，得為證據之被告以外之人於偵查中向檢察
    官所為之陳述，因其陳述未經被告詰問，應認屬於未經合法
    調查之證據，但非為無證據能力，此項詰問權之欠缺，非不
    得於審判中由被告行使以資補正，而完足為經合法調查之證
    據。倘被告於審判中捨棄對質、詰問權，自無不當剝奪被告
    對質、詰問權行使之可言（最高法院109年度台上字第5582
    號判決意旨參照）。查，證人即告訴人於偵查中經具結後之
    證述，觀諸偵訊筆錄之記載形式，查無檢察官在上開偵訊時
    有任何以不正方法訊問，而有違反陳述者之自由意志等顯有
    不可信之情況，自有證據能力。況告訴人於檢察官訊問時經
    具結之證言，被告及其辯護人僅概略敘述該證言未經被告對
    質詰問無證據能力外，並未釋明「顯有不可信之情況」，且
    被告表示捨棄對告訴人之詰問權（本院卷第83、111頁），
    經本院提示告訴人之偵訊陳述，供被告及其辯護人表示意見
    （本卷第137至138頁），已完足為經合法調查之證據，告訴
    人於檢察官訊問時經具結之證言自得作為證據。
三、傳聞法則乃對於被告以外之人於審判外之言詞或書面陳述而
    為之規範。本判決以下引用之非供述證據，無刑事訴訟法第
    159 條第1 項規定傳聞法則之適用，因與本案待證事實具有
    關聯性，且無證據證明係公務員違法取得之物，依法自得作
    為證據。
貳、實體部分
一、認定犯罪事實所憑之證據及理由：
    訊據被告固坦承於上揭時間、地點有與告訴人為性交行為等
    情，惟矢口否認有何強制性交犯行，辯稱：我沒有違反告訴
    人的意願，是出於合意而進行性行為等語，惟查：
  ㈠被告自109年7月6日起，僱用告訴人擔任家庭看護工，在其上
    開住處照顧其母。而被告於109年7月27日9時許，在其住處2
    樓，與告訴人為性交行為後，告訴人即於該日12時許離開被
    告住處等情，業據被告於警詢、偵查、本院準備程序中坦承
    不諱（偵卷第20至22、92頁、本院卷第51頁），核與證人即
    告訴人於偵查之證述相符（偵卷第77至81頁），並有告訴人
    指認被告國民影像照片、犯罪地點、告訴人所提供被告住處
    水費通知單影本、臺北市政府警察局婦幼警察隊受理各類案
    件紀錄表、受理刑事案件報案三聯單、扣押物品清單、贓證
    物品照片、客戶對帳明細表、性侵害案件代號與真實姓名對
    照表、居留外僑動態管理系統列印資料、中華民國居留證影
    本、性侵害犯罪事件通報表、性侵害案件被害人調查表、性
    侵害案件驗證同意書、疑似性侵害案件證物採集單、受理疑
    似性侵害事件驗傷診斷書、查獲外來人口在臺逾期停留、居
    留或其他非法案件通知書、性侵害案件真實姓名對照表等件
    在卷可佐（偵卷第47至55、61至62、69、97頁、不公開卷第
    3至31、35、39頁），此部分之事實首堪認定。
  ㈡次查，證人即告訴人於偵查中證稱：我108年3月28日，來臺
    灣做看護工，合法僱主只有一個在臺北，我做到109年7月初
    逃逸，朋友跟我說在外面的薪水較多，所以我就逃逸，逃逸
    之後我就去臺中找非法僱主即被告工作，我從109年7月6日
    開始工作，工作内容是照顧阿嬤、打掃，工作時間是24小時
    照顧，因為我受到被告性侵，所以做不到1個月就離開。109
    年7月27日7點，被告拿水果給我，叫我在3樓吃水果，我吃
    完後被告跟我說吃完水果嘴巴就很甜，被告就親我的嘴唇，
    我推開他，說你幹嘛，我可以聽跟說一點中文。被告後來有
    出去又回來，拿1盒藥給我，叫我吃1顆，被告手比大肚子的
    動作，我一開始就會害怕，被告一直叫我，一邊手還碰我的
    手，當時我就走來走去想要離開，但發現2樓往1樓的鐵門被
    反鎖，裡面打不開，被告一直跟著我，我跟被告說我是要在
    這裡好好工作，之後被告強迫我吃藥，我怕懷孕就吃了，我
    不想讓我的家人看到丟臉，我吃完藥繼續工作，我的目標想
    跑出去，我有試著爬去3樓的陽台想要跳下去，但那麼高我
    會害怕，我後來就下去2樓，被告還是繼續叫我，我進去阿
    嬤的房間，幫阿嬤按摩，阿嬤跟我說她要睡覺，被告在阿嬤
    房間門外一直叫我，阿嬤叫我休息，她要睡覺，被告就把阿
    嬤房間收音機音量開大，我還沒有出去門外，就被被告拉去
    他2樓房間，被告抓很用力，我手很痛，拉進去房間推我到
    床上開始性侵我，我跟被告說我在印尼有老公有小孩，我想
    要好好工作，被告還是不理我，繼績推我，被告力氣很大，
    我沒有辦法推開被告，被告就開始親我，被告雙手壓住我的
    肩膀，我跟被告說我不要，被告親我之後，就開始打開我的
    衣服，開始摸我的胸部，有吸我的乳房，上衣只是往上掀開
    沒有脫掉，坐在我身上轉身，轉身時被告自己脫掉他的衣服
    及褲子，大腿壓住我的肩膀，整個脫掉我的褲子跟内褲，舔
    我的私密處，被告將他的生殖器塞進我的嘴巴叫我吸，我說
    我不要，後來被告的生殖器還是有進到我嘴巴内，我沒有力
    氣推開被告，被告在床上叫我吸後，之後轉身壓在我身上將
    他的生殖器插入我的私密處，我說我不要，被告插入進去之
    後，還跟我說你已經很久沒有男人碰你，我說他神經病，因
    為我有老公，後來被告又重複轉身將他的生殖器插入我的嘴
    巴，之後被告下床來將我翻身過來，腳在地上身體趴在床上
    ，一隻手抓住我的後頸，一隻手抓住腰，從後面用生殖器進
    入我的生殖器繼續性侵，我跟被告說我很累很痛，被告將我
    翻身躺在床上，換他壓在我身上，也是生殖器進入我的生殖
    器，我就跟被告講，我很累我不要這樣我會死掉，我有踢被
    告，被告就起來去廁所，叫我去廁所洗一洗，被告就出去，
    我想要逃走，我使用通訊軟體簡訊跟打電話，請教我之前仲
    介的翻譯老師，但是我還沒跟翻譯老師講我被性侵的事，我
    跟翻譯老師說我在這裡很害怕，翻譯老師給我asia group的
    地址請我坐計程車過去，當時被告住處2樓往1樓的門已經開
    了，我就拿著背包坐計程車離開等語（偵卷第77至80頁）。
    可見，告訴人就案發經過之陳述，及被告對其為性交行為時
    ，其有明確向被告表示：「我在印尼有老公有小孩，我想要
    好好工作」、「我不要」等表示拒絕與被告性交之言語等情
    ，均證述甚詳。
　㈢按被害人就被害經過所為之指述，固不得作為認定犯罪之唯
    一證據，仍應調查其他補強證據以擔保其指證、陳述確有相
    當之真實性，而為通常一般人均不致有所懷疑者，始得採為
    論罪科刑之依據。惟茲所謂之補強證據，並非以證明犯罪構
    成要件之全部事實為必要，倘其得以佐證被害人指述之犯罪
    非屬虛構，能予保障所指述事實之真實性，即已充分。又得
    據以佐證者，雖非直接可以推斷該被告之實行犯罪，但以此
    項證據與被害人之指述為綜合判斷，若足以認定犯罪事實者
    ，仍不得謂其非屬補強證據。是所謂補強證據，不問其為直
    接證據、間接證據，或係間接事實之本身即情況證據，均得
    為補強證據之資料（最高法院107年度台上字第4068號判決
    意旨參照）。本案除前揭告訴人之證述外，尚有以下證據可
    以佐證：
　⒈證人即B女於本院審理中證稱：109年7月2日我發現告訴人逃
    跑後，我用WhatsApp留言給告訴人，但是她沒有回，告訴人
    完全沒有回應，關機。後來告訴人跑了一段時間，她有聯絡
    我，我就有點嚇到，她就說老師我很害怕。從109年7月2日
    告訴人離開原雇主，到7月28日告訴人聯絡我之前，我找告
    訴人的訊息她都沒有回應，告訴人突然聯絡我，我嚇到，平
    常這樣逃跑的都不會再聯絡了，逃逸外勞跑了就跑了，因為
    我是仲介，有一些就會直接封鎖我的電話號碼。一般逃逸外
    勞從原雇主那邊離開，就是他們不想待在原雇主那邊，也不
    想讓仲介找到，他們要離開並去其他地方賺錢，而且會避免
    讓我們知道，外面的薪水比較高。在我從業的時間內，除了
    本案之外，沒有任何一個逃逸外勞主動跟我連絡。告訴人在
    109年7月28日跟我連絡時，告訴人是用留訊息的，內容有說
    她怕，我跟告訴人有接觸或是講到話的時候，是用電話講，
    告訴人有說她怕，我先請告訴人搭計程車到臺中分公司，再
    請臺中分公司的人協助告訴人搭車回去臺北的公司，告訴人
    抵達我們臺北的公司，我看到她時，告訴人臉很慘白，告訴
    人說她沒力氣等語（本院卷第130至136頁）。參以告訴人於
    案發後即使用通訊軟體簡訊跟打電話，與證人B女聯繫，表
    示其很害怕等語後，隨即依證人B女之建議，搭乘計程車前
    往仲介公司位於臺中之分公司，再返回位於臺北之仲介公司
    等情，已據告訴人證述如前，核與證人B女前開證述內容相
    符，可見告訴人於案發後，隨即離開被告住處，搭車返回仲
    介公司，若非如告訴人所述在被告住處內遭被告為前開強制
    性交等情，告訴人當不會再與其逃離之仲介公司人員聯繫，
    亦不會返回仲介公司，是證人B女前開證述自足以補強告訴
    人前開證述內容。
　⒉又告訴人自109年7月2日自位於新北市之合法雇主處逃離，而
    行方不明，至109年7月29日始尋獲，有居留外僑動態管理系
    統在卷可佐（偵不公開卷第5頁）。參以告訴人前揭證述內
    容可知，告訴人為逃逸外勞，其逃離原合法雇主的原因是因
    為在外面的薪水比較多，而告訴人係於109年7月6日始至被
    告住處擔任看護工，於109年7月27日即離開，工作期間不到
    1個月，顯然與其至被告住處工作之目的不符，若非如告訴
    人所述在被告住處內遭被告為前開強制性交之情，當不會冒
    著失去工作、遭遣返回國，甚至無法再度來臺工作之風險，
    離開被告住處，自足佐證告訴人前開證述之可信性。從而，
    告訴人之證述甚詳，且有前揭證據可佐，堪以採信，被告於
    前揭時間、地點，對告訴人為強制性交之犯行等情，均堪認
    定。　　
  ㈣至辯護人為被告辯護稱：告訴人沒有受傷，如果是違反意願
    且有強暴行為，告訴人應該會受傷。又從告訴人自承有事先
    服用避孕藥、案發後未立刻報警等情，可見告訴人與被告是
    合意性交等語。然查，告訴人於被告對其為強制性交行為時
    ，已明確向被告表示拒絕與被告性交之言語等情，業如前述
    。而告訴人於偵查中已證稱：被告強迫我吃藥，我怕懷孕就
    吃了，我不想讓我的家人看到丟臉，當天被告性侵我時，我
    身體沒有受傷只有痠痛因為被壓制。事發後我沒有直接去警
    察局報案，因為我當天身心狀況很糟沒有想那麼多，而且擔
    心逃逸外勞身分被發現等語（偵卷第78、80頁）。參以被告
    係於其住處房間內對告訴人為強制性交行為，而告訴人為逃
    逸外勞，又身處陌生地點，懼怕若因不聽從被告指示，導致
    激怒被告，反而遭受更嚴重之侵害，因而服用避孕藥或未因
    劇烈反抗被告而未受傷，自屬合理，不能以告訴人有服用避
    孕藥或未受傷遽認被告所為並未違反告訴人之意願。又告訴
    人已明確證述其沒有立刻報警之理由係因當天身心狀況很糟
    ，且擔心逃逸外勞身分被發現等情，衡酌告訴人隻身在台之
    處境，事出突然，一時不知如何處理，於事發後，相隔2日
    於同年月29日始至醫院驗傷並報警，亦屬合理，辯護人前揭
    所辯均不足為有利於被告之認定。
  ㈤綜上所述，本案事證明確，被告犯行足堪認定，應依法論科
    。
二、論罪科刑：
  ㈠核被告所為，係犯刑法第221條第1項之強制性交罪。
  ㈡被告違反告訴人意願，以其生殖器插入告訴人口腔、陰道之
    方式性交，係基於同一犯意，接續對告訴人為強制性交行為
    ，各次行為之獨立性薄弱，難以強行分離，應論以接續犯之
    一罪。
  ㈢爰以行為人之責任為基礎，審酌被告不尊重告訴人之性自主
    權，利用告訴人至其住處擔任看護工，對其為前揭強制性交
    犯行之犯罪手段、所生危害，及被告否認犯行、尚未賠償告
    訴人所受損害之犯後態度，兼衡其素行、於本院審理中自陳
    之智識程度、經歷等一切情狀，量處如主文所示之刑。
參、查扣案之微物檢體、被害人外陰部梳取物、外陰部棉棒、陰
    道深部棉棒、陰道抹片、口腔棉棒、口腔抹片、右手及左手
    指甲、唾液等物（本院110年度院保字第81號），均係本案
    鑑定、鑑識所需而採集之證據，並非違禁物或被告供犯罪所
    用之物，爰均不予宣告沒收，附此敘明。
據上論斷，應依刑事訴訟法第299條第1項前段，刑法第221條第1
項，判決如主文。
本案經檢察官何昌翰提起公訴，檢察官羅秀蓮、乙○到庭執行職
務。
中　　華　　民　　國　　110 　年　　11　　月　　24　　日
                  刑事第六庭  審判長法  官  柯志民
                                    法  官  戰諭威
                                    法  官  蔡逸蓉
以上正本證明與原本無異。
如不服本判決應於收受送達後20日內向本院提出上訴書狀，並應
敘述具體理由；其未敘述上訴之理由者，應於上訴期間屆滿後20
日內向本院補提理由書（均須按他造當事人之人數附繕本）「切
勿逕送上級法院」。
告訴人或被害人如不服判決，應備理由具狀向檢察官請求上訴，
上訴期間之計算，以檢察官收受判決正本之日起算。
　　　　                            書記官  葉俊宏
中　　華　　民　　國　　110 　年　　11　　月　　24　　日
附錄論罪科刑法條
刑法第221條
對於男女以強暴、脅迫、恐嚇、催眠術或其他違反其意願之方法
而為性交者，處三年以上十年以下有期徒刑。
前項之未遂犯罰之。